Materials for lyx workshop/LyX.app/Contents/Resources/dicts/ast_ES.aff
SFX H   0     ás          irir               # adquirerás
SFX H   0     á           irir               # adquirerá
SFX H   0     emos        irir               # adquireremos
SFX H   0     éis         irir               # adquireréis
SFX H   0     án          irir               # adquirerán
SFX H   0     ía          irir               # adquiriría
SFX H   0     íes         irir               # adquiriríes
SFX H   0     íamos       irir               # adquiriríamos
SFX H   0     íemos       irir               # adquiriríemos
SFX H   0     íais        irir               # adquiriríais
SFX H   0     íeis        irir               # adquiriríeis
SFX H   0     íen         irir               # adquiriríen
SFX H   ir    íi          irir               # adquiríi
SFX H   irir  iriendo     irir               # adquiriendo
SFX H   ir    ío          irir               # adquirío
SFX H   ir    ida         irir               # adquirida
SFX H   ir    íu          irir               # adquiríu
SFX H   ir    íos         irir               # adquiríos
SFX H   ir    íes         irir               # adquiríes
SFX H   ormir uermo       ormir              # duermo
SFX H   ormir uermes      ormir              # duermes
SFX H   ormir uerme       ormir              # duerme
SFX H   ormir ormimos     ormir              # dormimos
SFX H   ormir ormís       ormir              # dormís
SFX H   ormir uermen      ormir              # duermen
SFX H   ormir ormía       ormir              # dormía
SFX H   ormir ormíes      ormir              # dormíes
SFX H   ormir ormíamos    ormir              # dormíamos
SFX H   ormir ormíemos    ormir              # dormíemos
SFX H   ormir ormíais     ormir              # dormíais
SFX H   ormir ormíeis     ormir              # dormíeis
SFX H   ormir ormíen      ormir              # dormíen
SFX H   ormir ormí        ormir              # dormí
SFX H   ormir ormisti     ormir              # dormisti
SFX H   ormir ormiesti    ormir              # dormiesti
SFX H   ormir urmió       ormir              # durmió
SFX H   ormir ormimos     ormir              # dormimos
SFX H   ormir ormiemos    ormir              # dormiemos
SFX H   ormir ormistis    ormir              # dormistis
SFX H   ormir ormiestis   ormir              # dormiestis
SFX H   ormir urmieron    ormir              # durmieron
SFX H   ormir uerma       ormir              # duerma
SFX H   ormir uermas      ormir              # duermas
SFX H   ormir urmamos     ormir              # durmamos
SFX H   ormir urmáis      ormir              # durmáis
SFX H   ormir uerman      ormir              # duerman
SFX H   ormir urmiera     ormir              # durmiera
SFX H   ormir urmiere     ormir              # durmiere
SFX H   ormir urmieras    ormir              # durmieras
SFX H   ormir urmieres    ormir              # durmieres
SFX H   ormir urmiéramos  ormir              # durmiéramos
SFX H   ormir urmiéremos  ormir              # durmiéremos
SFX H   ormir urmierais   ormir              # durmierais
SFX H   ormir urmiereis   ormir              # durmiereis
SFX H   ormir urmieran    ormir              # durmieran
SFX H   ormir urmieren    ormir              # durmieren
SFX H   0     é           ormir              # dormeré
SFX H   0     ás          ormir              # dormerás
SFX H   0     á           ormir              # dormerá
SFX H   0     emos        ormir              # dormeremos
SFX H   0     éis         ormir              # dormeréis
SFX H   0     án          ormir              # dormerán
SFX H   0     ía          ormir              # dormería
SFX H   0     íes         ormir              # dormeríes
SFX H   0     íamos       ormir              # dormeríamos
SFX H   0     íemos       ormir              # dormeríemos
SFX H   0     íais        ormir              # dormeríais
SFX H   0     íeis        ormir              # dormeríeis
SFX H   0     íen         ormir              # dormeríen
SFX H   ormir uermi       ormir              # duermi
SFX H   ir    i           ormir              # dormi
SFX H   ir    íi          ormir              # dormíi
SFX H   ir    iendo       ormir              # dormiendo
SFX H   ir    ío          ormir              # dormío
SFX H   ir    ida         ormir              # dormida
SFX H   ir    íu          ormir              # dormíu
SFX H   ir    íos         ormir              # dormíos
SFX H   ir    íes         ormir              # dormíes
SFX H   ucir  uzo         ucir               # conduzo
SFX H   ucir  uces        ucir               # conduces
SFX H   ucir  uz          ucir               # conduz
SFX H   ucir  ucimos      ucir               # conducimos
SFX H   ucir  ucís        ucir               # conducís
SFX H   ucir  ucen        ucir               # conducen
SFX H   ucir  ucía        ucir               # conducía
SFX H   ucir  ucíes       ucir               # conducíes
SFX H   ucir  ucíamos     ucir               # conducíamos
SFX H   ucir  ucíemos     ucir               # conducíemos
SFX H   ucir  ucíais      ucir               # conducíais
SFX H   ucir  ucíeis      ucir               # conducíeis
SFX H   ucir  ucíen       ucir               # conducíen
SFX H   ucir  uxi         ucir               # conduxi
SFX H   ucir  uxisti      ucir               # conduxisti
SFX H   ucir  uxesti      ucir               # conduxesti
SFX H   ucir  uxo         ucir               # conduxo
SFX H   ucir  uximos      ucir               # conduximos
SFX H   ucir  uxemos      ucir               # conduxemos
SFX H   ucir  uxistis     ucir               # conduxistis
SFX H   ucir  uxestis     ucir               # conduxestis
SFX H   ucir  uxeron      ucir               # conduxeron
SFX H   ucir  uza         ucir               # conduza
SFX H   ucir  uzas        ucir               # conduzas
SFX H   ucir  uzamos      ucir               # conduzamos
SFX H   ucir  uzáis       ucir               # conduzáis
SFX H   ucir  uzan        ucir               # conduzan
SFX H   ucir  uxera       ucir               # conduxera
SFX H   ucir  uxere       ucir               # conduxere
SFX H   ucir  uxeras      ucir               # conduxeras
SFX H   ucir  uxeres      ucir               # conduxeres
SFX H   ucir  uxéramos    ucir               # conduxéramos
SFX H   ucir  uxéremos    ucir               # conduxéremos
SFX H   ucir  uxerais     ucir               # conduxerais
SFX H   ucir  uxereis     ucir               # conduxereis
SFX H   ucir  uxeran      ucir               # conduxeran
SFX H   ucir  uxeren      ucir               # conduxeren
SFX H   0     é           ucir               # conduciré
SFX H   0     ás          ucir               # conducirás
SFX H   0     á           ucir               # conducirá
SFX H   0     emos        ucir               # conduciremos
SFX H   0     éis         ucir               # conduciréis
SFX H   0     án          ucir               # conducirán
SFX H   0     ía          ucir               # conduciría
SFX H   0     íes         ucir               # conduciríes
SFX H   0     íamos       ucir               # conduciríamos
SFX H   0     íemos       ucir               # conduciríemos
SFX H   0     íais        ucir               # conduciríais
SFX H   0     íeis        ucir               # conduciríeis
SFX H   0     íen         ucir               # conduciríen
SFX H   ir    íi          ucir               # conducíi
SFX H   ucir  uciendo     ucir               # conduciendo
SFX H   ir    ío          ucir               # conducío
SFX H   ir    ida         ucir               # conducida
SFX H   ir    íu          ucir               # conducíu
SFX H   ir    íos         ucir               # conducíos
SFX H   ir    íes         ucir               # conducíes
